# 被合并公司公允价值调整依据---用资产基础法还是收益法

提问人：463937968 时间：2018-03-06 13:11:24
如上所示，去年我公司收购一家公司，被合并方固定资产应该按照公允价值进行调整。在确认公允价值的时候，评估机构采用了两种方法分别是资产基础法还是收益法，然后评估机构给出的结论是采用收益法，而审计事务所仍然沿用资产基础法进行调整，我想问的是审计事务所这样做是否合理？依据是否充分？事务所给出的解释是审计是对资产负债表等历史信息进行审计，和未来的估计（收益法）无关。

回答人：chenyiwei
你说的是否为非同一控制下合并中购买方合并报表层面对被购买方报表的调整处理？特别是对固定资产、无形资产的初始计量和后续折旧、摊销调整等？这种情况下调整的基础是单项资产的公允价值，所以应以资产基础法评估结果为基础确定。收益法评估值只能确定整体股权的公允价值，但不能分拆到各单项资产和商誉。